臺灣高雄地方法院交通事件裁定　　　　99年度交聲字第3333號
原處分機關　交通部公路總局高雄區監理所
異　議　人　呂炳霖
即受處分人
上列受處分人因聲明異議案件，對於交通部公路總局高雄區監理
所99年12月6 日所為之處分（原處分：高監營裁字第裁80-NJ000
0000號），聲明異議，本院裁定如下：
    主  文
原處分關於使用註銷牌照行駛部分撤銷。
前項撤銷部分，呂炳霖不罰。
    理  由
一、原處分意旨略以：異議人即受處分人呂炳霖所有車牌號碼YC
    3-918 號普通重型機車（下稱系爭機車），於民國99年1 月
    30日下午1 時10分許，行經高雄市○○區○○路384 巷口處
    ，有「駕車行經有燈光號誌管制之交岔路口闖紅燈」、「使
    用註銷之牌照行駛」之違規情事，為警逕行舉發，乃依道路
    交通管理處罰條例第53條第1 項、第12條第1 項第4 款、第
    2 項及第63條第1 項之規定，裁處異議人罰鍰新臺幣（下同
    ）8,100 元（其中闖紅燈之部分裁處2,700 元，使用註銷牌
    照行駛部分則裁處5,400 元），並應扣繳牌照及記違規點數
    3 點等語。
二、異議意旨則以：伊對系爭機車曾於上開時地闖紅燈之違規事
    實並無意見，惟伊之前因未收到另案有關系爭機車未依指定
    位置懸掛號牌違規情事之舉發通知單，導致嗣遭處罰機關裁
    處吊銷系爭機車之牌照，但伊於本件違規當時實不知道系爭
    機車之牌照已被註銷，原處分機關此部分之裁罰自屬有誤，
    為此請求就原處分關於伊使用註銷之牌照駕駛之違規情事，
    裁處罰鍰5,400 元並扣繳牌照之部分予以撤銷（因闖紅燈違
    規行為經裁處罰鍰2,700 元及記違規點數3 點部分未據異議
    ）等語。
三、按汽車駕駛人，行經有燈光號誌管制之交岔路口闖紅燈者，
    處1,800 元以上5,400 元以下罰鍰，並記違規點數3 點，道
    路交通管理處罰條例第53條第1 項、第63條第1 項第3 款分
    別定有明文；次按，使用註銷之牌照行駛者，處汽車所有人
    3,600 元以上10,800元以下罰鍰，並禁止行駛及扣繳牌照，
    道路交通管理處罰條例第12條第1 項第4 款、第2 項中段亦
    分別有所明定。惟行政機關援引前開條文處罰，必以牌照經
    合法註銷為限，倘註銷之處分依法尚未生效力，或尚未確定
    ，自難以認定汽車所有人有使用註銷牌照之情事，而對於汽
    車所有人為裁罰。
四、經查：
  (一)系爭機車於99年1 月30日下午1 時10分許，行經高雄市○○
    區○○路384 巷口處，有「駕車行經有燈光號誌管制之交岔
    路口闖紅燈」之違規情事，為警逕行舉發等情，有高雄市政
    府警察局高警交字第NJ0000000 號舉發違反道路交通管理事
    件通知單、交通公路總局高雄區監理所（下稱原處分機關）
    違反道路交通管理事件裁決書各1 紙及舉發照片2 張在卷可
    稽（見本院卷第8至9、13頁），且為異議人所不爭執，自堪
    信為真實。
  (二)惟查，系爭機車固曾於98年1 月21日下午2 時25分許，另因
    「號牌未依指定位置懸掛」之違規事件，當場為警攔停掣單
    舉發，然因舉發機關是時僅將舉發通知單交由系爭機車之駕
    駛人黃文馨簽收，而未另行對異議人為舉發之通知，嗣經異
    議人向原處分機關陳述意見後，於99年2 月8 日始由原處分
    機關就此以高監營裁字第80-B00000000號裁決書對異議人裁
    處罰鍰5,400 元、吊銷系爭機車牌照之處分等情，有高雄市
    政府警察局高市交警字第B00000000 號舉發違反道路交通管
    理事件通知單、交通違規陳述單及查詢單、原處分機關高監
    營裁字第裁80-B00000000號裁決書、99年2 月8 日高監營字
    第0990004589號函各1 紙在卷可稽（見本院卷第21至22、26
    至27頁），而徵諸本件異議人違規時間為99年1 月30日，係
    在交通部公路總局高雄監理所為前開吊銷系爭機車牌照處分
    之前，是在異議人本件違規當時，系爭機車尚未受吊銷牌照
    之處分至明，更遑論是時異議人有何因前開吊銷處分確定後
    ，因未按期繳送系爭機車牌照而經公路主管機關就該等牌照
    逕行註銷之情事，從而，原處分機關以系爭機車於99年1 月
    30日下午1 時10分許，行經高雄市○○區○○路384 巷口處
    ，除前述「駕車行經有燈光號誌管制之交岔路口闖紅燈」之
    行為外，亦有「使用註銷之牌照行駛」之違規情事，進而依
    道路交通管理處罰條例第12條第1 項第4 款、第2 項之規定
    ，就後者之違規情事裁處異議人罰鍰5,400 元並扣繳牌照之
    處分，自有未洽，異議人對此部分之處分聲明異議，即有理
    由，應由本院就該部分之處分予以撤銷，並另為異議人不罰
    之諭知。至於原處分就異議人於99年1 月30日下午1 時10分
    許，行經高雄市○○區○○路384 巷口處之「駕車行經有燈
    光號誌管制之交岔路口闖紅燈」行為，所為裁處罰鍰2,700
    元及記違規點數3 點之處分，因該部分之行為與「使用註銷
    之牌照行駛」為不同之違規態樣，非不得分予裁罰，且亦為
    異議人所不爭執而未就此提出異議，自不在本件審理及撤銷
    之範圍內，附此敘明。
據上論斷，應依道路交通事件處理辦法第19條，裁定如主文。
中    華    民    國    100   年     4    月    19    日
                      交通法庭  法  官  許勻睿
以上正本證明與原本無異。
如不服本裁定，應於收受送達後5 日內向本院提出抗告狀。
中    華    民    國    100   年     4    月    19    日
                                書記官  王芷鈴